臺灣高雄地方法院刑事判決　　　　　　　96年度易字第1232號
公　訴　人　臺灣高雄地方法院檢察署檢察官
被　　　告　庚○○
　　　　　　丁○○
　　　　　　　　　　　3
　　　　　　壬○○
上　一　人　周元培律師
選任辯護人　周村來律師
上列被告因詐欺案件，經檢察官提起公訴（96年度偵字第4873號）
，本院判決如下：
    主  文
庚○○共同犯詐欺取財等十一罪，各處如附表一所示之刑。應執
行有期徒刑貳年。如附表二編號一至七、十至十八、二十至二十
三所示之物，均沒收。
壬○○共同犯詐欺取財等五罪，各處有期徒刑貳月。應執行有期
徒刑捌月。緩刑貳年。如附表二編號一至七、二十至二十三所示
之物，均沒收。被訴如附表一編號三、四、六、七、八、九等六
罪，均無罪。
丁○○共同犯詐欺取財等六罪，各處如附表一編號三、四、六、
七、八、九所示之刑。應執行有期徒刑壹年貳月。如附表二編號
一至七、十至十八所示之物，均沒收。被訴如附表一編號一、二
、五、十、十一等五罪，均無罪。
    事  實
一、庚○○與吳伯修、壬○○分別共同基於意圖為自己不法之所
    有之犯意聯絡，自95年4 、5 月間起，由庚○○透過報紙分
    類廣告向真實姓名、年籍不詳綽號「王仔」之成年男子購買
    存摺、提款卡、密碼，而取得如附表一所示之金融帳戶資料
    ，供網路買家匯款使用，並另向真實姓名、年籍不詳綽號「
    小安」之成年男子購買信用卡號碼，以供網站拍賣認證，再
    購買如附表一所示之電信易付卡號碼，供網站買家聯絡使用
    ，嗣由吳伯修在雅虎奇摩拍賣網站上，開立「hotbookroy@y
    ahoo.com.tw 」、「hucnzomma@yahoo.com.tw」、「hzuiqn
    zjdxh@yahoo.com .tw 」、「jossamankuo@yahoo.com.tw」
    、「kiouxmmx@yahoo.com.tw 」、「kobbzedday@yahoo.com
    .tw 」、「moinxhaaauz@yahoo.com.tw」、「moneykohra@y
    ahoo.com.tw 」、「rookwawmio@yahoo.com.tw 」、「tohr
    oyvve@yahoo.com.tw」等賣家帳號，渠等並無交付拍賣商品
    之真意，卻仍由丁○○透過前開帳戶刊登拍賣家電、油票、
    禮券等商品之訊息，向不特定之網路交易人偽稱得競標取得
    拍賣之商品，並至網路上其他賣場與其他買家要求交換評價
    ，以取得買家信任後下標，嗣如附表一編號3 、4 、6 、7
    、8 、9 所示之乙○○等人因之陷於錯誤，而分別於網路上
    競標標得如附表一編號3 、4 、6 、7 、8 、9 所示之商品
    後，於如附表一編號3 、4 、6 、7 、8 、9 所示之時間，
    依丁○○之指示分別匯款入附表一編號3 、4 、6 、7 、8
    、9 所示之金融帳戶內，隨即由庚○○或丁○○提領一空，
    所得則2 人均分；壬○○於同年8 月間得悉庚○○與丁○○
    以上開方式行騙，遂由庚○○介紹向丁○○習得上開詐騙手
    法後，由壬○○自行在雅虎奇摩拍賣網站上，開立「asdfkl
    lk@yahoo.com.tw 」、「cnnla0013@yahoo.com.tw」、「gi
    ovelkks@yahoo.com.tw 」、「hdskkhks@yahoo.com.tw」、
    「hooop0000000@yahoo.com.tw」、「kkhshdon@yahoo.com.
    tw 」、「kldasduu@yahoo.com.tw 」、「ldssdjoo@yahoo.
    com .tw 」、「lwlekmsn@yahoo.com.tw 」、「sbbkkding
    @yaho o.com.tw」「skiuejhg@yahoo.com.tw 」、「sudauu
    ii@yahoo.com.tw 」等之賣家帳號，並由庚○○提供網路聯
    絡使用之電話號碼及供網路買家匯款之金融帳號，亦無交付
    拍賣商品之真意而透過前開帳戶刊登拍賣家電、油票、禮券
    等商品之訊息，向不特定之網路交易人詐稱得競標取得拍賣
    之商品，致如附表一編號1 、2 、5 、10、11所示之丙○○
    等人陷於錯誤，而分別先後競標購得如附表一編號1 、2 、
    5 、10、11所示之商品後，依壬○○之指示，匯款入各該指
    示帳戶內，並即由庚○○提領買家所匯入之貨款後，與壬○○2 人分配詐騙所得。嗣因買家屢次聯繫，仍未取得拍得之
    商品，始知受騙，並由警方於96年2 月5 日分別至庚○○、
    吳伯修、壬○○上揭住居所扣得如附表二所示之物，而悉上
    情。
二、案經高雄市政府警察局報請台灣高雄地方法院檢察署檢察官
    偵查起訴。
    理  由
一、程序方面：
  (一)按被告以外之人於審判外之言詞或書面陳述，除法律有規定
    者外，不得作為證據，刑事訴訟法第159 條固定有明文，惟
    被告以外之人於審判外之陳述，雖不符同法第159 條之1 至
    之4 規定，而經當事人於審判程序同意作為證據，法院審酌
    該言詞陳述或書面陳述作成時之情況，認為適當者，亦得為
    證據。又當事人、代理人或辯護人於法院調查證據時，知有
    第159 條第1 項不得為證據之情形，而未於言詞辯論終結前
    聲明異議者，視為有前項之同意，此亦據同法第159 條之5
    規定甚明。查證人丙○○、寅○○、乙○○、丑○○、戊○○、己○○、子○○、辛○○、癸○○、王琮翔、梁淑苹於
    警詢中之陳述，及被告庚○○、丁○○、壬○○於警詢及偵
    查中所為之陳述，對其他共同被告而言，均為被告以外之人
    於審判外之言詞，卷附搜索扣押筆錄、扣押物品目錄表各3
    份、指認帳號表2 份、帳號雜記4 紙、匯款單5 紙、被害人
    子○○、癸○○、梁淑苹、丙○○存摺封面或內頁影本各1
    份、網路拍賣畫面11張、網路帳號申請人資料9 份，均係被
    告以外之人於審判外之書面陳述，均屬於傳聞證據，惟檢察
    官及被告於本院準備程序及審判程序均未對於上開證據爭執
    證據能力並同意引為證據，本院審酌上開言詞及書面陳述作
    成時之證據取得過程並無瑕疵，且與待證事實具有關連性等
    情況，認為適當，應認依刑事訴訟法第159 條之5 第1 項之
    規定，得為證據，而有證據能力。
  (二)卷附被害人王琮翔、丙○○ATM 交易明細表各1 紙，乃以科
    學、機械程式計算之方式，對於當時交易狀況所為忠實且正
    確之記錄，卷附通聯紀錄，則係利用機械性列印之紀錄，性
    質上均非供述證據，並無傳聞法則之適用，且於此別無證據
    證明上開交易明細表有經偽造、變造之情形，自有證據能力
    。
二、實體部分：
  (一)上揭事實，業據被告庚○○、丁○○、壬○○於警詢、偵查
    及本院審理中坦承不諱，核與被害人丙○○、寅○○、乙○○、丑○○、戊○○、己○○、子○○、辛○○、癸○○、
    王琮翔、梁淑苹於警詢中指述遭詐騙情節大致相符，並有搜
    索扣押筆錄、扣押物品目錄表各3 份、指認帳號表2 份、帳
    號雜記4 紙、匯款單5 紙、被害人子○○、癸○○、梁淑苹
    、丙○○存摺封面或內頁影本各1 份、網路拍賣畫面11張、
    網路帳號申請人資料9 份、被害人王琮翔、丙○○ATM 交易
    明細表各1 紙在卷可稽，及如附表二所示之物品扣案可憑。
    是被告庚○○、丁○○、壬○○之任意性自白核均與事實相
    符，洵堪採為論罪科刑之依據。本案事證明確，被告庚○○
    、丁○○、壬○○上開詐欺取財犯行，均堪認定，應依法論
    科。
  (二)核被告庚○○、丁○○、壬○○所為，均係犯刑法第339 條
    第1 項之詐欺取財罪。被告庚○○、丁○○就附表一編號3
    、4 、6 、7 、8 、9 所示之犯行，及被告庚○○、壬○○
    就附表一編號1 、2 、5 、10、11所示之犯行，分別有犯意
    聯絡及行為分擔，分別為共同正犯。又被告庚○○、丁○○
    ，及被告庚○○、壬○○所犯詐欺取財之犯行，犯意各別，
    行為各自獨立，應予分論併罰。本院爰審酌被告庚○○、丁○○、壬○○均正值青壯年，不思以己力賺取財物，竟透過
    網際網路申請帳號，虛設商品詐騙他人，嚴重破壞網路金融
    交易秩序，造成如附表一所示各被害人之損害，犯罪所生危
    害非輕，而檢察官固具體求處被告庚○○、丁○○、壬○○
    ，每人各有期徒刑2 年6 月之刑度，惟被告丁○○、壬○○
    就彼此間各與被告庚○○合作共犯之案件並無關連（詳後述
    ），且念及被告庚○○、丁○○、壬○○犯罪後尚能坦承犯
    行，犯罪後態度尚佳，被告壬○○並已與被害人和解，有和
    解書、台灣銀行支票各3 份在卷可稽，而被告庚○○、丁○○、壬○○前未有刑案前科資料，有台灣高等法院被告前案
    紀錄表3 份在卷可參，並渠等之犯罪動機、手段、目的、被
    害人所受損害金額等一切情狀，是認檢察官求處之刑度尚嫌
    過重，爰分別量處如附表一所示之刑度，並分別合併定其應
    執行刑，以資儆懲。末按，被告壬○○未曾因故意犯罪而受
    有期徒刑以上刑之宣告，已如前述，其因一時失慮致罹刑典
    ，惟已坦承犯錯，並賠償各被害人之損失，堪認經此偵、審
    程序之教訓，當知所警惕而信無再犯之虞，是本院認上開所
    宣告之刑，以暫不執行為適當，爰就被告壬○○之部分宣告
    緩刑2 年，以啟自新。至被告庚○○、丁○○雖於本院審理
    中坦承犯行，並表示願意賠償被害人，然經本院諭請被告壬○○之選任辯護人協助被告庚○○、丁○○與各被害人洽商
    和解事宜，被告丁○○、庚○○卻表示無資力可與被害人和
    解等語，有周村來律師96年6 月13日陳報兼聲請狀1 份在卷
    可稽，是被告庚○○、丁○○既未能負責彌補其等所為之犯
    行所生之損害，自不宜給予緩刑之諭知，附此敘明。
三、沒收部分：
    扣案如附表二編號3 、4 、5 、6 、7 、15、16、17等之金
    融卡、存摺、印章等人頭帳戶資料，為被告庚○○買進供網
    路買家匯款後提領之用，為供本案犯罪使用或預備犯罪之用
    ，此經被告庚○○、丁○○、壬○○陳明在卷，而以現今人
    頭戶提供自己之金融機構帳戶資料供詐騙集團使用後鮮有再
    向行為人取回，行為人亦多於使用後即將該資料丟棄不再返
    還予提供人，是認該等人頭帳戶之提供者於提供其等所有之
    相關存摺、提款卡、印章等資料時即已有拋棄所有權之意，
    而應由持有者之被告庚○○、丁○○、壬○○取得其所有權
    ，爰均依刑法第38條第1 項第2 款之規定予以沒收；附表二
    編號11、12、23之SIM 卡及編號18之電信資料，為被告庚○○購入供本案犯罪使用或預備供本案犯罪之用，而SIM 卡為
    行動電話服務使用之介面，於出租之同時，附帶提供給消費
    者為使用之介面，而已將所有權移轉給消費者，不再屬於電
    信公司所有，為本院審判職務上所已知之事實，是扣案SIM
    卡既均為被告庚○○所有並提供予被告丁○○、壬○○使用
    ，均應依刑法第38條第1 項第2 款之規定予以沒收；如附表
    二編號1 、2 、10、13、14、20、21、22分為被告庚○○、
    丁○○、壬○○持以供本案犯罪使用或預備供本案犯罪之用
    ，此經被告庚○○、丁○○、壬○○陳明在卷，並為被告所
    有，亦均依刑法第38條第1 項第2 款之規定予以沒收。至附
    表二編號8 之金融卡，被告庚○○供稱為其女友所有，編號
    9 之電腦，被告庚○○供稱並未供本案犯罪使用，編號19之
    金融卡，被告丁○○供稱為路旁拾得而未供本案使用，編號
    24 之 手機，被告壬○○供稱並未供本案使用，均不予宣告
    沒收。另如附表一所示由被告庚○○、丁○○、壬○○刊登
    於網路上供買家聯絡使用之行動電話門號，於使用過後即已
    丟棄該門號SIM 卡，業據被告庚○○、丁○○、壬○○供明
    在卷，且該等SIM 卡門號亦未經扣案，為免執行困難，爰均
    不予宣告沒收。
四、無罪部分：
  (一)公訴意旨另以：被告壬○○與被告庚○○、丁○○共犯附表
    一編號3 、4 、6 、7 、8 、9 所示之犯行，被告丁○○與
    被告庚○○、壬○○共犯附表一編號1 、2 、5 、10、11之
    犯行，因認被告壬○○、丁○○就上開部分亦涉詐欺取財罪
    嫌等語。
  (二)按犯罪事實應依證據認定，無證據不得認定犯罪事實；不能
    證明被告犯罪者，應諭知無罪之判決，刑事訴訟法第154 條
    第2 項、第301 條第1 項分別定有明文。公訴意旨無非以被
    告庚○○、丁○○、壬○○於警詢、偵查中之自白，證人即
    被害人丙○○、寅○○、乙○○、丑○○、戊○○、己○○
    、子○○、辛○○、癸○○、王琮翔、梁淑苹於警詢中之證
    述，及被害人之匯款紀錄與扣案物等為據，認被告壬○○亦
    涉犯附表一編號3 、4 、6 、7 、8 、9 所示之犯行，被告
    丁○○亦涉犯附表一編號1 、2 、5 、10、11之犯行。經查
    ：被告庚○○、丁○○、壬○○固坦承被告壬○○係透過被
    告庚○○之介紹而向被告丁○○習得上開之網路詐騙方法，
    惟渠等於警詢、偵查及本院審理中均一致供述被告丁○○、
    壬○○係分別在網路上從事詐騙行為，所得則分別與被告庚○○平分，2 人並未平分彼此之詐騙所得等語，而本案之被
    害人固於警詢中證述渠等之受騙經過，並提出各人之匯款單
    據，然據此客觀事實並無法導出被告丁○○、壬○○就各自
    之詐騙行為有犯意聯絡或行為分擔之結論，則被告丁○○、
    壬○○既係分別在網路上實施詐術，於此亦無其他積極證據
    足證被告丁○○、壬○○有分配彼此之詐騙所得，被告丁○○、壬○○對各自於網路上所為之詐騙行為即無何犯意聯絡
    或行為分擔可言，自無就對方所為之犯行成立共犯之可能，
    且公訴人所舉前開證據，亦不足使本院達於通常一般之人均
    不致有所懷疑，而得確信其為真實之程度，致使無從形成有
    罪之確信，則依罪證有疑利於被告之證據法則，即不得遽為
    不利被告丁○○、壬○○之認定，依法自應為被告壬○○就
    如附表一編號3 、4 、6 、7 、8 、9 所示之犯行，被告丁○○就如附表一編號1 、2 、5 、10、11之犯行無罪之諭知
    。
據上論斷，應依刑事訴訟法第299 條第1 項前段、第301 條第1
項、刑法第28條、第339 條第1 項、第55條第5 款、第38條第1
項第2款，刑法施行法第1條之1規定，判決如主文。
本案經檢察官甲○○到庭執行職務。
中　　華　　民　　國　　96　　年　　6 　　月　　21　　日
                  刑事第十六庭審判長法  官  黃惠玲
                                    法  官  黃苙荌
                                    法　官  郭宜芳
以上正本證明與原本無異。
如不服本判決，應於判決送達後10日內，向本院提出上訴狀。
中　　華　　民　　國　　96　　年　　6 　　月　　21　　日
                                    書記官  陳素徵
附錄本案論罪科刑法條全文：
中華民國刑法第339條
（普通詐欺罪）
意圖為自己或第三人不法之所有，以詐術使人將本人或第三人之
物交付者，處5 年以下有期徒刑、拘役或科或併科1 千元以下罰
金。
以前項方法得財產上不法之利益或使第三人得之者，亦同。
前二項之未遂犯罰之。
附表一：
┌──┬───┬────┬──────┬───────┬───┬───┬────┐
│編號│被害人│匯款時間│使用之網路詐│使用之詐騙銀行│詐騙金│行為人│刑度    │
│    │      │        │騙帳號及聯絡│帳號          │額、商│      │（有期徒│
│    │      │        │電話        │              │品    │      │刑）    │
├──┼───┼────┼──────┼───────┼───┼───┼────┤
│1   │丙○○│95.11.14│sbbkkding   │台北富邦銀行龍│ 27600│壬○○│均2月   │
│    │      │.18：57 │0000000000  │山分行        │中油油│庚○○│        │
│    │      │        │            │0000000000000 │票    │      │        │
│    │      │        │            │835           │      │      │        │
├──┼───┼────┼──────┼───────┼───┼───┼────┤
│2   │寅○○│96.1.07 │cnnla0013   │台南佳里郵局  │  4530│壬○○│均2月   │
│    │（起訴│.16：27 │0000000000  │000000000000  │中油油│庚○○│        │
│    │書誤載│        │            │81            │票    │      │        │
│    │為顏翌│        │            │              │      │      │        │
│    │欣）  │        │            │              │      │      │        │
├──┼───┼────┼──────┼───────┼───┼───┼────┤
│3   │乙○○│95.12.8.│kiouxmmx    │第一銀行左營分│124500│丁○○│均4月   │
│    │      │11：15  │0000000000  │行            │SOGO禮│庚○○│        │
│    │      │        │            │00000000000   │券    │      │        │
├──┼───┼────┼──────┼───────┼───┼───┼────┤
│4   │丑○○│95.12.15│hzuiqnzjdxh │台灣中小企業銀│ 43450│丁○○│均3月   │
│    │      │.14：00 │0000000000  │行000000000000│新光三│庚○○│        │
│    │      │        │            │61            │越禮券│      │        │
├──┼───┼────┼──────┼───────┼───┼───┼────┤
│5   │戊○○│95.11.14│sbbkding    │台北富邦銀行新│  5400│壬○○│均2月   │
│    │      │.17：36 │0000000000  │竹風城分行    │新光三│庚○○│        │
│    │      │        │            │000000000000  │越禮券│      │        │
├──┼───┼────┼──────┼───────┼───┼───┼────┤
│6   │己○○│96.01.02│rookwawmio  │新竹國際商業銀│ 87000│丁○○│均4月   │
│    │      │.14:00  │0000000000  │行台南分行    │中油油│庚○○│        │
│    │      │        │            │000000000000  │票    │      │        │
├──┼───┼────┼──────┼───────┼───┼───┼────┤
│7   │子○○│95.12.29│rookwawmio  │新竹商業銀行  │  4500│丁○○│均2月   │
│    │      │        │0000000000  │000000000000  │SOGO禮│庚○○│        │
│    │      │        │            │              │券    │      │        │
├──┼───┼────┼──────┼───────┼───┼───┼────┤
│8   │辛○○│95.12.09│kiouxmmx    │新義郵局      │ 17000│丁○○│均2月   │
│    │      │.16:10  │0000000000  │00000000000000│新光三│庚○○│        │
│    │      │        │            │              │越禮券│      │        │
├──┼───┼────┼──────┼───────┼───┼───┼────┤
│9   │癸○○│95.12.08│kiouxmmx    │新義郵局      │ 58000│丁○○│均3月   │
│    │      │及95.12.│0000000000  │00000000000000│SOGO禮│庚○○│        │
│    │      │09      │            │              │券    │      │        │
├──┼───┼────┼──────┼───────┼───┼───┼────┤
│10  │王琮翔│95.12.18│lwlekmsn    │郵匯局        │  2580│壬○○│均2月   │
│    │      │.10：05 │0000000000  │00000000000   │新光三│庚○○│        │
│    │      │        │            │              │越禮券│      │        │
├──┼───┼────┼──────┼───────┼───┼───┼────┤
│11  │梁淑苹│95.12.16│lwlekmsn    │鳳山中山路郵局│  8980│壬○○│均2月   │
│    │（起訴│        │0000000000  │0000000000000 │中油油│庚○○│        │
│    │書誤載│        │            │              │票、新│      │        │
│    │為梁淑│        │            │              │光三越│      │        │
│    │華）  │        │            │              │及衣蝶│      │        │
│    │      │        │            │              │百貨禮│      │        │
│    │      │        │            │              │卷    │      │        │
└──┴───┴────┴──────┴───────┴───┴───┴────┘
附表二：
 ┌──┬───────┬─────┬───────┬────────┐
 │編號│扣案物        │數量      │所有人/ 持有人│處分方式        │
 ├──┼───────┼─────┼───────┼────────┤
 │1.  │李鴻君信用卡紙│1張       │庚○○        │沒收            │
 │    │條            │          │              │（供本案犯罪使用│
 │    │              │          │              │）              │
 ├──┼───────┼─────┼───────┼────────┤
 │2.  │銀色SYNNEX手機│1支       │庚○○        │沒收            │
 │    │（序號：      │          │              │（供本案犯罪使用│
 │    │00000000000000│          │              │）              │
 │    │，含SIM 卡：  │          │              │                │
 │    │0000000000）  │          │              │                │
 ├──┼───────┼─────┼───────┼────────┤
 │3.  │郵政儲金金融卡│1張       │庚○○        │沒收            │
 │    │（00000000000 │          │              │（預備供本案犯罪│
 │    │986 ）        │          │              │使用）          │
 ├──┼───────┼─────┼───────┼────────┤
 │4.  │蔡月娥印章    │1枚       │庚○○        │沒收（預備供本案│
 │    │              │          │              │犯罪使用）      │
 ├──┼───────┼─────┼───────┼────────┤
 │5.  │郵局儲金簿（帳│1本       │庚○○        │沒收            │
 │    │號：          │          │              │（預備供本案犯罪│
 │    │000-0000000000│          │              │使用）          │
 │    │戶名：蔡月娥）│          │              │                │
 ├──┼───────┼─────┼───────┼────────┤
 │6.  │華僑銀行晶片卡│1張       │庚○○        │沒收            │
 │    │（000000000000│          │              │（預備供本案犯罪│
 │    │3306）        │          │              │使用）          │
 ├──┼───────┼─────┼───────┼────────┤
 │7.  │京城銀行晶片卡│1張       │庚○○        │沒收            │
 │    │（000000000000│          │              │（供本案犯罪使用│
 │    │）            │          │              │）              │
 ├──┼───────┼─────┼───────┼────────┤
 │8.  │中國信託金融卡│1張       │庚○○        │不予沒收        │
 │    │（000000000000│          │              │                │
 │    │）            │          │              │                │
 ├──┼───────┼─────┼───────┼────────┤
 │9.  │電腦（含主機、│1台       │庚○○        │不予沒收        │
 │    │螢幕、鍵盤、滑│          │              │                │
 │    │鼠）          │          │              │                │
 ├──┼───────┼─────┼───────┼────────┤
 │10.  │銀色OKWAP手機 │1支       │丁○○        │沒收            │
 │    │（序號：      │          │              │（供本案犯罪使用│
 │    │00000000000000│          │              │）              │
 │    │，含SIM 卡：  │          │              │                │
 │    │0000000000）  │          │              │                │
 ├──┼───────┼─────┼───────┼────────┤
 │11.  │SIM卡         │2張       │丁○○        │沒收            │
 │    │（00000000000 │          │              │（預備供本案犯罪│
 │    │74、PAS062D186│          │              │使用）          │
 │    │597）         │          │              │                │
 ├──┼───────┼─────┼───────┼────────┤
 │12.  │中華電信如意卡│3本       │丁○○        │沒收            │
 │    │使用手冊      │          │              │（供本案犯罪使用│
 │    │              │          │              │）              │
 ├──┼───────┼─────┼───────┼────────┤
 │13.  │電腦（含主機、│1台       │丁○○        │沒收            │
 │    │螢幕、鍵盤、滑│          │              │（供本案犯罪使用│
 │    │鼠）          │          │              │）              │
 ├──┼───────┼─────┼───────┼────────┤
 │14.  │信用卡認證資料│8張       │丁○○        │沒收            │
 │    │（含卡號及到期│          │              │（供本案犯罪使用│
 │    │年月）        │          │              │）              │
 ├──┼───────┼─────┼───────┼────────┤
 │15.  │台北國際商業銀│1本       │丁○○        │沒收            │
 │    │行金融簿（帳號│          │              │（預備供本案犯罪│
 │    │：0000000000  │          │              │使用）          │
 │    │400 ，戶名：楊│          │              │                │
 │    │文傑）        │          │              │                │
 ├──┼───────┼─────┼───────┼────────┤
 │16.  │國泰世華商業銀│1張       │丁○○        │沒收            │
 │    │行啟用密碼單（│          │              │（預備供本案犯罪│
 │    │戶名：楊文傑）│          │              │使用）          │
 ├──┼───────┼─────┼───────┼────────┤
 │17.  │楊文傑印章    │1枚       │丁○○        │沒收（預備供本案│
 │    │              │          │              │犯罪使用）      │
 ├──┼───────┼─────┼───────┼────────┤
 │18.  │和信電訊服務異│1張       │丁○○        │沒收            │
 │    │動申請書（戶名│          │              │（供本案使用）  │
 │    │：王銘仁，號碼│          │              │                │
 │    │：0000000000）│          │              │                │
 ├──┼───────┼─────┼───────┼────────┤
 │19.  │第一銀行金融卡│1張       │丁○○        │不予沒收        │
 │    │（00000000000 │          │              │                │
 │    │）            │          │              │                │
 ├──┼───────┼─────┼───────┼────────┤
 │20.  │電腦（含主機、│1台       │壬○○        │沒收            │
 │    │螢幕、鍵盤、滑│          │              │（供本案使用）  │
 │    │鼠）          │          │              │                │
 ├──┼───────┼─────┼───────┼────────┤
 │  │帳號雜記紙    │4張       │壬○○        │沒收（供本案使用│
 │    │              │          │              │）              │
 ├──┼───────┼─────┼───────┼────────┤
 │  │白色OKWAP 手機│1支       │壬○○        │沒收            │
 │    │（序號：352727│          │              │（供本案使用）  │
 │    │000000000 ，含│          │              │                │
 │    │SIM 卡：001413│          │              │                │
 │    │200671）      │          │              │                │
 ├──┼───────┼─────┼───────┼────────┤
 │  │SIM卡：0000000│1枚       │壬○○        │沒收            │
 │    │082801        │          │              │（預備供本案使用│
 │    │              │          │              │）              │
 ├──┼───────┼─────┼───────┼────────┤
 │  │黑色HYUDAI手  │1支       │壬○○        │不予沒收        │
 │    │機（序號：3517│          │              │                │
 │    │00000000000 ，│          │              │                │
 │    │含SIM卡：8899 │          │              │                │
 │    │0000000000）  │          │              │                │
 └──┴───────┴─────┴───────┴────────┘
